【裁判字號】    99,易緝,111
【裁判日期】    990518
【裁判案由】    竊盜
【裁判全文】
臺灣臺中地方法院刑事判決             99年度易緝字第111號
公  訴  人  臺灣臺中地方法院檢察署檢察官
被      告  乙○○
上列被告因竊盜案件，經檢察官提起公訴（98年度偵字第 17867
號），本院判決如下：
    主    文
乙○○犯毀越安全設備竊盜罪，處有期徒刑陸月，如易科罰金，
以新台幣壹仟元折算壹日。扣案之塑膠手套壹雙沒收。
    犯罪事實
一、乙○○意圖為自己不法之所有，於民國98年4月22日凌晨2時
    許，前往位於臺中縣潭子鄉○○路○段435號之「潭子國小」
    ，進入該校1年6班教室前，穿戴手套，以不詳方式擊破該班
    教室左側窗戶之玻璃後，隨即侵入該夜間無人所在之教室內
    ，竊取該班所有之華碩牌電腦主機1部及電腦螢幕1台（總價
    值約新台幣1萬5,000元），得手後將手套棄置現場，隨即逃
    逸。嗣經該校教師甲○○發覺後報警處理，經警至上址勘查
    採證，在該教室之電腦桌上發現乙○○遺留之塑膠手套1 雙
    及可疑之左、右鞋印各1只，而上開塑膠手套經警送DNA鑑定
    比對後，發現該手套內所採得皮屑之DNA-STR 型別與乙○○
    之DNA-STR 型別相同，因而查獲。
二、案經臺中縣警察局豐原分局報告臺灣臺中地方法院檢察署檢
    察官偵查起訴。
    理    由
一、證據能力之說明：
  (一)按被告以外之人（包括證人、鑑定人、告訴人、被害人及共
    同被告等）於審判外之陳述雖不符刑事訴訟法第159條之1至
    之4 等四條之規定，而經當事人於審判程序同意作為證據，
    法院審酌該言詞陳述或書面陳述作成時之情況，認為適當者
    ，亦得為證據；當事人、代理人或辯護人於法院調查證據時
    ，知有刑事訴訟法第159條第1項不得為證據之情形，而未於
    言詞辯論終結前聲明異議者，視為有前項之同意，同法第15
    9條之5定有明文。立法意旨在於傳聞證據未經當事人之反對
    詰問予以核實，原則上先予排除。惟若當事人已放棄反對詰
    問權，於審判程序中表明同意該等傳聞證據可作為證據；或
    於言詞辯論終結前未聲明異議，基於尊重當事人對傳聞證據
    之處分權，及證據資料愈豐富，愈有助於真實發見之理念，
    且強化言詞辯論主義，使訴訟程序得以順暢進行，上開傳聞
    證據亦均具有證據能力。
  (二)本件證人甲○○曾於警詢中為陳述，其性質雖屬傳聞證據，
    惟其未再於法院審理中為陳述，且查無符合同法第159條之1
    至之4 等前四條之情形。茲證人所為上開警詢筆錄內容，業
    經被告於審判程序同意作為證據，依上開規定，證人甲○○
    於警詢中之證言應具有證據能力。
二、訊據被告乙○○矢口否認有何上揭犯行，辯稱：伊當時住在
    南投縣草屯鎮，並不是住在台中縣潭子鄉；伊平常外出時雖
    曾戴用手套，但本案現場扣到的塑膠手套伊沒有印象云云。
三、經查：臺中縣潭子鄉○○路○段435號「潭子國小」1年6班教
    室，確實於上揭時間，遭人以破壞玻璃之方式侵入，並失竊
    電腦主機及螢幕各一台等情，業據證人即該班級導師甲○○
    於警詢時證述綦詳。茲被告固以前揭情詞辯解，惟查：
  (一)本案警方曾於現場採得行竊者所遺留之鞋印多只。而被告於
    98年8 月19日於臺灣臺中地方法院檢察署應訊時，檢察官曾
    當場命被告以鞋底沾水踩於紙面之方式，採集被告應訊當日
    所穿著之深黑底色、鞋舌上印有「KING POLO LIFE」紅色字
    樣之休閒鞋鞋底紋路（見偵查卷第8 ～10頁），發覺該鞋底
    之紋路與警方於上址所拍攝之左、右腳鞋印相片（見警卷第
    10、12、13頁）甚為相似。遂命警持本院核發之搜索票，至
    被告位於南投縣草屯鎮○○路232巷1號居所搜索，並扣得被
    告所有白色同廠牌同款式之休閒鞋1 雙（偵查卷第25頁背面
    ）。茲與警方在案發現場所扣得之鞋印照片2 張，送刑事警
    察局為痕跡鑑識比對，結果認為現場拍得之右腳鞋印與送鑑
    鞋子之右腳鞋底紋路印痕紋痕形態、大小、間距類同；左腳
    鞋印則與送鑑鞋子之左腳鞋底紋路印痕紋痕形態類同，此有
    內政部警政署刑事警察局98年9 月17日刑鑑字第0980124854
    號鑑定書1 紙在卷可日稽（偵查卷第24頁）。雖因現場採得
    之2 鞋印均為不完整重複性鞋印、右腳鞋印缺乏足資個別比
    對之紋痕特徵、左腳鞋印所遺留足供判別之痕紋特徵不足等
    因素，無法為進一步比對，惟查：
    1.被告於98年8 月19日至地檢署應訊所穿著之鞋款，與警方
      嗣後至被告居所查扣之鞋款，為同一廠牌、同一款式（僅
      顏色不同），被告亦坦承查扣之鞋子係伊平時所穿著。顯
      見被告對於該廠牌、款式之鞋子有特別偏好。
    2.被告於本院審理中復自承，當時家中僅有父、母同住，弟
      弟不住在家中，而父親及弟弟並沒有穿著同款鞋子等語（
      本院99年5 月11日筆錄第4頁背面、第5頁）。再參以該款
      鞋子之鞋印確實相當特殊，具有極高之辨識度，幾可認定
      該款鞋子即係被告於上述時、地行竊時所穿著。
  (二)又警方於案發現場另扣得塑膠手套一雙。經採集手套內殘留
    之皮屑鑑定結果，其型別與被告前因妨害性自主案件偵辦時
    所送驗之DNA-STR 型別相符，此亦有內政部警政署刑事警察
    局98年6月18日刑醫字第0980066262號鑑驗書1份存卷可按（
    警卷第17頁）。且該型別在臺灣地區中國人出現隨機相符之
    機率僅1.62×10的負21次方。在排除被告之父親及兄弟等可
    能涉案之人外，已堪認定被告即係當天入侵該教室行竊之人
    。被告上開辯解，顯係卸責之詞，不足採信。此外，並有搜
    索、扣押筆錄及現場照片等在卷足資佐證，本件事證明確，
    被告犯行已堪認定。
四、按刑法第321 條第1 項第2 款所謂安全設備，係指依社會通
    常觀念足認為防盜之設備而言；又窗戶係供通風之安全設備
    ，並非供人爬進爬出之用，爬窗行竊，自係踰越安全設備竊
    盜，最高法院55年台上字第547 號判例，及70年度台上字第
    3809號判決參照。是核被告乙○○所為，係犯刑法第321 條
    第1項第2款之踰越安全設備竊盜罪。爰審酌被告為謀私利而
    竊取財物，雖其於本案相關科學證據確鑿之情況下，仍矢口
    否認犯行，態度非佳，惟被告竊得之財物價值非鉅，約僅值
    新台幣1萬5,000元，且被告犯罪手段尚稱平和等一切情狀，
    量處如主文所示之刑，並諭知易科罰金之折算標準，以示懲
    儆。扣案之塑膠手套一雙，係被告於行竊時為避免留下指紋
    等犯罪證據所戴，應認係被告所有供犯罪所用之物，依法應
    予沒收。至於扣案之鞋子一雙，雖亦係被告犯罪時所穿著，
    惟不能認為係作為竊取財物之工具，與竊盜行為無直接關聯
    ，自不為沒收之宣告。
據上論斷，應依刑事訴訟法第299條第1項前段，刑法第321條第1
項第2款、第41條第1項前段、第38條第1項第2款，刑法施行法第
1條之1第1項前段、第2項，判決如主文。
中    華    民    國    99    年    5     月    18    日
                  刑事第六庭  法  官  高英賓
上正本證明與原本無異。
如不服本判決，應於收受送達後10日內向本院提出上訴書狀（應
敘述具體理由並附繕本）。
上訴書狀如未敘述理由，應於上訴期間屆滿後20日內補提理由書
於本院。
                              書記官  司立文
中    華    民    國    99    年    5     月    18    日
附錄本案論罪科刑法條全文：
中華民國刑法第321 條
犯竊盜罪而有左列情形之一者，處6月以上、5年以下有期徒刑：
一、於夜間侵入住宅或有人居住之建築物、船艦或隱匿其內而犯
    之者。
二、毀越門扇、牆垣或其他安全設備而犯之者。
三、攜帶兇器而犯之者。
四、結夥三人以上而犯之者。
五、乘火災、水災或其他災害之際而犯之者。
六、在車站或埠頭而犯之者。
前項之未遂犯罰之。

司法院資訊處製作；財團法人民間司法改革基金會備份。
